【裁判字號】    97,易緝,23
【裁判日期】    970229
【裁判案由】    毒品危害防制條例
【裁判全文】
臺灣臺北地方法院刑事判決            97年度易緝字第23號
公  訴  人  臺灣臺北地方法院檢察署檢察官
被      告  甲○○  35歲民.
上列被告因違反毒品危害防制條例案件，經檢察官提起公訴（95
年度毒偵字第1985號），暨移送併案審理（95年度毒偵字第1980
號、第2228號）；嗣被告於本院準備程序進行中就被訴事實為有
罪之陳述，經合議庭裁定改行簡式審判程序，本院判決如下：
    主  文
甲○○施用第二級毒品，累犯，處有期徒刑柒月。扣案之如附表
一編號1 、附表二編號1 所示之第二級毒品均沒收銷燬；扣案之
如附表一編號2 、附表二編號2 、編號3 所示之物均沒收。
    事  實
一、甲○○前於民國91年間，因偽造文書案件，經台灣士林地方
    法院於92年6 月6 日以91年度訴字第593 號判決判處有期徒
    刑6 月，嗣並確定，92年9 月19日易科罰金執行完畢；復於
    92年間，因竊盜案件，經本院於93年8 月24日以92年度易字
    第1962號判決判處有期徒刑2 年4 月，嗣並確定，93年11月
    9 日刑期起算入監執行，95年11月7 日縮短刑期執行完畢。
二、甲○○前因施用第二級毒品安非他命，經本院以89年度毒聲
    字第3147號裁定送觀察、勒戒後，89年12月24日執行觀察、
    勒戒，90年1 月9 日因認無繼續施用毒品傾向執行完畢，由
    台灣台北地方法院檢察署檢察官於90年1 月9 日以90年度毒
    偵字第82號為不起訴處分；詎甲○○復於91年間，因連續施
    用第二級毒品安非他命，經台灣士林地方法院以91年度毒聲
    字第833 號裁定送觀察、勒戒，91年7 月23日開始執行，同
    年8 月15日因無繼續施用毒品傾向執行完畢，由台灣士林地
    方法院檢察署於91年8 月8 日為不起訴處分。
三、甲○○猶不知自我檢束，其於前開91年間，因施用毒品案件
    ，裁定觀察勒戒執行完畢之5 年內，復基於施用第二級毒品
    安非他命之犯意，反覆延續有如下述之犯行：
（一）95年7 月24日18時許，在其前開住處內，以燒烤玻璃球吸
      煙之方式施用第二級毒品安非他命及甲基安非他命1 次。
      經警於同年月25日10時30分許查獲，並扣有如附表一所示
      之物；復於同年月26日22時30分許查獲，並扣有如附表二
      、附表三所示之物。
（二）95年7 月30日，在其前開住處之樓梯口，以前開方式施用
      第二級毒品甲基安非他命1 次。經台灣台北地方法院檢察
      署觀護人於95年8 月2 日對執行保護管束之甲○○施以採
      尿送驗，確呈甲基安非他命陽性反應，始悉上情。
四、案經台北市政府警察局萬華分局報告台灣台北地方法院檢察
    署檢察官偵查起訴，暨併案審理。
    理  由
一、前開事實，已據被告於警詢、檢察官偵查及本院審理時坦承
    不諱，而被告於95年7 月25日10時30分、7 月26日22時30分
    分別經警查獲時所採集之尿液，被告另於同年8 月2 日經台
    灣台北地方法院檢察署觀護人對其執行採尿，經送鑑定確均
    呈安非他命類陽性反應（均呈甲基安非他命陽性反應，其中
    95年7 月25日、26日所採集之尿液，尚呈安非他命陽性反應
    ，同年8 月2 日所採集之尿液，安非他命部分則呈陰性反應
    ），有台灣尖端先進生技醫藥股份有限公司95年8 月4 日、
    8 月11日濫用藥物檢驗報告共2 紙、台灣檢驗科技股份有限
    公司95年8 月9 日濫用藥物尿液檢驗報告在卷可稽，復有扣
    案之如附表一、附表二所示之物足資佐證；而扣案之如附表
    一編號1 所示之物，經送鑑定，確有甲基安非他命成分，有
    內政部警政署刑事警察局95年8 月25日刑鑑字第0950122921
    號鑑定書在卷可稽，附表二編號1 所示之物，經台北縣政府
    警察局新莊分局依聯勤二○四廠製造之煙毒檢Ａ包試劑初步
    檢驗結果，確呈安非他命反應，有該分局之毒品鑑驗初步報
    告單在卷可查；次查，依被告於本院審理時供稱：我從新莊
    分局搜索查獲以後，一直到來法院採尿這段時間，我只用一
    次，應該是7 月29日或30日在我家樓梯口施用等語，而甲基
    安非他命經口服投與後，約百分之70於24小時內自尿中排出
    ，約百分之90於96小時內自尿中排出，而其成分之檢出，與
    其投與方式、投與量、個人體質、採尿時間與檢測儀器之精
    密度等諸多因素有關，因此僅憑尿液中呈安非他命陽性反應
    ，推算吸食時間距採集時間之長短，最長可能不會超過4 日
    ，亦有行政院衛生署藥物食品檢驗局81年2 月8 日（八一）
    藥檢壹字001156號函可參，足認被告第二次施用時間應為95
    年8 月2 日之前96小時，即95年7 月30日無訛。復查，被告
    已有2 次之經裁定送觀察、勒戒之毒品前科紀錄，有台灣高
    等法院被告前案紀錄表在卷可參，顯見被告確有施用毒品之
    病態習慣，被告前開自白與事實相符，應可採信。本件事證
    明確，被告前開犯行，堪以認定。
二、被告前因施用第二級毒品安非他命，經本院以89年度毒聲字
    第3147號裁定送觀察、勒戒後，89年12月24日執行觀察、勒
    戒，90年1 月9 日因認無繼續施用毒品傾向執行完畢，由台
    灣台北地方法院檢察署檢察官於90年1 月9 日以90年度毒偵
    字第82號為不起訴處分；詎被告復於91年間，因連續施用第
    二級毒品安非他命，經台灣士林地方法院以91年度毒聲字第
    833 號裁定送觀察、勒戒，91年7 月23日開始執行，同年8
    月15日因無繼續施用毒品傾向執行完畢，由台灣士林地方法
    院檢察署於91年8 月8 日為不起訴處分等情，除有前開之前
    案紀錄表在卷可稽外，復有台灣士林地方法院檢察署91年度
    毒偵字第882 號不起訴處分書網路擷取本在卷可佐，被告於
    觀察勒戒執行完畢之5 年內，再犯本件施用第二級毒品安之
    罪，參諸毒品危害防制條例第20條第3 項規定之反面解釋，
    被告已無再施以觀察、勒戒及強制戒治之必要，附此說明。
三、論罪科刑的理由：
（一）核被告甲○○所為，係犯毒品危害防制條例第10條第2 項
      施用第二級毒品罪，其持有第二級毒品甲基安非他命為施
      用第二級毒品甲基安非他命之階段行為，不另論罪。
（二）參之被告有如事實欄所述施用毒品之前案紀錄，其復無法
      自拔，再度觸犯本件施用第二級毒品案件，顯見被告確係
      有施用毒品之犯罪倚賴性，參照被告本件施用第二級毒品
      甲基安非他命時間、次數等情，足認被告施用第二級毒品
      甲基安非他命，乃係基於施用第二級毒品之犯意，而於密
      切之時、地反覆延續實行施用第二級毒品之犯罪，依社會
      一般客觀上之觀察，屬於病態性犯罪，自應論以包括之一
      罪，較為合理適當。
（三）公訴人起訴事實雖未敘及被告尚於95年7 月26日22時30分
      許經台北縣政府警察局新莊分局查獲之事實，復未敘及被
      告尚於95年7 月30日，在其前開住處之樓梯口，以前開方
      式施用第二級毒品甲基安非他命1 次之犯行，然該部分事
      實與公訴人起訴之犯罪事實既具包括一罪之實質上一罪關
      係，應為起訴效力所及，自在本院所得審理之範圍。
（四）被告前於91年間，因偽造文書案件，經台灣士林地方法院
      於92年6 月6 日以91年度訴字第593 號判決判處有期徒刑
      6 月，嗣並確定，92年9 月19日易科罰金執行完畢；復於
      92年間，因竊盜案件，經本院於93年8 月24日以92年度易
      字第1962號判決判處有期徒刑2 年4 月，嗣並確定，93年
      11月9 日刑期起算入監執行，95年11月7 日縮短刑期執行
      完畢，有台灣高等法院被告前案紀錄表在卷可參，其於5
      年之內故意再犯本件有期徒刑以上之罪，核屬累犯，爰依
      刑法第47條第1 項之規定，加重其本刑至2 分之1 。
（五）爰審酌被告已有如前所述之毒品前科，猶不知戒除施用第
      二級毒品惡習，抗拒毒品之意志力薄弱，及其施用之時間
      及次數、所生自我戕害之結果、犯罪後於本院審理中尚能
      坦承犯行而態度良好等一切情狀，量處如主文所示之刑。
四、扣案物之沒收：
（一）扣案之如附表一編號1 、附表二編號1 所示之物，均屬於
      毒品危害防制條例第2 條第2 項第2 款所稱之第二級毒品
      ，已如前述，為違禁物，均應依同條例第18條第1 項前段
      之規定，宣告沒收銷燬。
（二）扣案之如附表一編號2 、附表二編號2 、編號3 所示之物
      ，為被告所有，且均為被告施用第二級毒品甲基安非他命
      所用之物，爰依刑法第38條第1 項第2 款之規定，併予宣
      告沒收。
（三）扣案之如附表三所示之物，依被告於本院審理時之供述，
      核非被告施用第二級毒品所用之物，此外，復查尚無其他
      積極證據足以證明該等扣案物確為被告施用第二級毒品所
      用之物，爰不併於宣告沒收，附此敘明。
五、被告犯罪時間（95年7 月24日、7 月30日）雖在中華民國九
    十六年罪犯減刑條例第2 條所規定之96年4 月24日以前，然
    依該條例第5 條規定：「本條例施行前，經通緝而未於中華
    民國九十六年十二月三十一日以前自動歸案接受偵查、審判
    或執行者，不得依本條例減刑。」，查被告經本院傳喚、拘
    提無著，而於96年1 月19日發布通緝，有本院96年1 月19日
    96年北院錦刑守緝字第51號通緝書在卷可稽，被告卻遲至法
    定期間（96年12月31日）後之97年2 月5 日到案，參諸前開
    規定，被告前開犯行不得依該條例減刑，併此敘明。
據上論斷，應依刑事訴訟法第273 條之1 第1 項、第299 條第1
項前段，毒品危害防制條例第10條第2 項、第18條第1 項前段，
刑法第11條前段、第47條第1 項、第38條第1 項第2 款，判決如
主文。
本案經檢察官張友寧到庭執行職務。
中    華    民    國    97    年    2     月    29    日
                  刑事第十六庭  法  官  蔡守訓
上正本證明與原本無異。
如不服本判決，應於判決送達後10日內向本院提出上訴狀 (應抄
附繕本)。
                                書記官  張漪蕙
中    華    民    國    97    年    2     月    29    日
附錄法條：
毒品危害防制條例第10條
施用第一級毒品者，處 6 月以上 5 年以下有期徒刑。
施用第二級毒品者，處 3 年以下有期徒刑。
附表一：
┌──┬──────────┬──────────┐
│編號│扣押物名稱及數量    │備                註│
├──┼──────────┼──────────┤
│1   │安非他命10小包（總淨│經鑑驗確有甲基安非他│
│    │重10．96公克）      │命成分。            │
├──┼──────────┼──────────┤
│2   │玻璃吸食器（附塑膠軟│被告甲○○所有，且為│
│    │管）                │其施用第二級毒品安非│
│    │                    │他命所用之物。      │
└──┴──────────┴──────────┘
附表二：
┌──┬──────────┬──────────┐
│編號│扣押物名稱及數量    │備                註│
├──┼──────────┼──────────┤
│1   │安非他命1小包（淨重 │經鑑驗確呈安非他命反│
│    │0．36公克）         │應。                │
├──┼──────────┼──────────┤
│2   │分裝勺2支           │被告甲○○所有，且為│
│    │                    │其施用第二級毒品安非│
│    │                    │他命所用之物。      │
├──┼──────────┼──────────┤
│3   │玻璃管2支、玻璃球1個│同上                │
└──┴──────────┴──────────┘
附表三：
┌──┬──────────┬──────────┐
│編號│扣押物名稱及數量    │備                註│
├──┼──────────┼──────────┤
│1   │分裝袋2小包         │雖為被告甲○○所有，│
│    │                    │然非其施用第二級毒品│
│    │                    │安非他命所用之物。  │
├──┼──────────┼──────────┤
│2   │吸食器（有綁紅線）1 │同上                │
│    │組                  │                    │
└──┴──────────┴──────────┘


司法院資訊處製作；財團法人民間司法改革基金會備份。
